# 上海A股发行募集到位的资金如何验资

提问人：无保留意见 时间：2011-09-16 10:20:44
上海A股发行新股到位后，验资是怎么处理的？具体程序是什么？需要注意的事项包括哪些？

回答人：chenyiwei
你说的应当是募集资金划入上市公司在银行开设并签订三方监管协议的募集资金专户的验资？这应当与一般的股份有限公司以货币出资方式增资的验资类似，额外关注事项包括获取证监会发行核准文件、登记公司的新增股份初始登记记录、募集资金专用帐户三方监管协议等，并关注划出的账户是否确系登记公司的申购资金交收专用账户或主承销商的网下申购资金指定帐户，用途是否注明为中签申购款转为募集资金等。 实务中可能验资报告会要求出两次，第一次审验募集资金从申购款交收账户划入募集资金专用帐户的情况，作为到登记公司办理新增股份初始登记的依据；获取初始登记后再出第二份验资报告，作为工商登记依据。 验资报告中是否需包含从溢价中扣除的发行费用，是一个比较麻烦的问题。如果需要包含发行费用的，应注意确保对发行费用的各项明细均已实施了详细的审核程序，确认列支范围符合证监会会计部 2010 年 6 月发布的《会计监管问题解答（第四期）》的有关规定。 上交所有比较详细的新股发行及上市流程规定，包括：《上海证券交易所首次公开发行新股发行和上市指引（保荐机构、发行人适用）》、《沪市股票上网发行资金申购实施办法》、《关于沪市股票上网发行资金申购的补充通知》、《上海市场首次公开发行股票网下发行电子化实施细则》等文件，你可以阅读这些文件了解具体的操作流程。